

Tommy Villagómez

Estudiante en ingeniería en computación

Guayaquil-Ecuador, Cooperativa ♥ Jerusalén 1 Inmaconsa PB Mz 2849 SI 10

 \Box +(593) 993357521

tommyjoel20@gmail.com

github.com/tomvilla

Habilidades

Angular/ 1+ años Angular material/ **PrimeNG** Javascript/ Typescript 2+ años Node.js MySQL 2+ años Otras SQL MongoDB / 1+ años Otras NoSQL Control de versiones/ 2+ años GIT/ GitLab/ GitHub 2+ años Lenguaies/ Python/Java/Rubi/Dart

Inglés B2

5+ meses

Educación

OTREE

10/2017 - 09/2023

INGENIERIA EN COMPUTACIÓN

Perfil

Tengo experiencia en lenguajes como HTML, CSS, Javascript y en el desarrollo de aplicaciones web y móviles, haciendo uso de los frameworks: Angular, React, Express, Node.js. Manejo de base de datos SQL y NoSQL. Editor favorito VS Code, aplicando siempre buenas prácticas de desarrollo.

Experiencia

 $Desarrollador\ de\ Software\ |\ Front-end\ |\ Back-end$

05/2022 - 07/2022

L.E.E Laboratorio experimental en ESPOL

Desarrollo de aplicaciones relizadas con el framework OTREE para la realización de experimentos de economía y otros estudios con fines de estudiar a una población.

Desarrollador Freelancer

10/2019 - 10/2020

Desarrollo de proyectos bajo demanda como aplicaciones web, móviles, plantillas con HTML5, CSS3 y IS

Cursos

Curso profesional de Angular Curso online realizado en Platzi	2021
Curso profesional de Javascript Curso online realizado en Platzi	2020
Curso de backend con Node.js Curso online realizado en Platzi	2020
Curso profesional de Git y Github Curso online realizado en Platzi	2019

Proyectos

Pasantic.

Aplicación móvil desarrollada para que estudiantes de universidad hagan busqueda de pasantías, realizada con flutter y node js.

ClashRoyaleMapReduce.

Aplicación CRUD que hace uso de MongoAtlas con un documento de mas de 10TB, la cuál realiza operaciones Map Reduce para obtener datos significativos de la api de clash royale.

Escuela Superior Politécnica del Litoral

10/2019 - 02/2021

CARRERA DE JAVASCRIPT

Educación online en Platzi

- Javascript Nodejs Python
- React Angular

Proyecto: Plataforma mirror de Netflix.

04/2014 - 01/2017

BACHILLER EN SISTEMAS

Academia Naval Almirante Illingworth

Guayaquil.

Competencias

- ▶ Trabajo en equipo
- Innovación
- ▶ Capacitación continua
- Comunicación

Referencias

Ing. Franchesca Barzola

► Telf.0991881756 Email:franliss26@hotmail.com

Tommy Villagómez